Inventaris van het archief van het Ministerie van Waterstaat: Afdeling Waterstaat A; Afdeling Waterstaat T, 1906-1929
Nationaal Archief, Den Haag
- STUKKEN GELICHT UIT DOSSIERS 1-651, 3
  - Stukken gelicht uit dossiers 1-651, 3.1
    - Hembrug, Verbetering pontveer --- en Buitenhuizen (kwestie al of niet veergeldheffing door de Staat) [Portefeuillenr. 103]., 1915-1929; 2780
    - Hembrug, Verbetering pontveer --- onderzoek bevoegdheid Staat tot heffing veergeld [Portefeuillenr. 103]., 1920-1925; 2780
    - Herdijking eerste en tweede Bathpolder [Portefeuillenr. 77]., 1906; 2750
    - Heudens, Bijzonder Politiereglement van het --- Kanaal te Nederhemert [Portefeuillenr. 41]., 2708
    - Hoekse Waard, Wegen in de --- [Portefeuillenr. 174]., 1866-1908; 2893
    - Holtwijkerbeek, Grensregeling Oude IJssel, Bochelter-Aa en --- [Portefeuillenr. 79]., 1904-1914; 2751-2752
      - Niet gespecificeerd, 2751
      - Niet gespecificeerd, 2752
    - Hoofdafmeting, Twentekanalen --- in verband met de onteigening [Portefeuillenr. 145]., 1922; 2855
    - Hoofden, Haven Delfzijl, maken lage --- weerszijden toegangsgeul en balkenhaven [Portefeuillenr. 124]., 1921-1927; 2815-2816
      - Niet gespecificeerd, 2815
      - Niet gespecificeerd, 2816
    - Hoogeveense Vaart, Toestand (peil) van de -- [Portefeuillenr. 52]., 2722
    - Hoogeveense Vaart, Voeding kanalen Drenthe in het bijzonder de --- [Portefeuillenr. 52]., 1908-1925; 2722
    - Hoogeveense Vaart, Oranjekanaal en ---., 1882-1899; ---
    - Hoogeveense Vaart, Verbindingskanaal tussen --- en Stieltjeskanaal (verbetering), tweede heffing rechten op de zijtak de zogenaamde zijtak [Portefeuillenr. 59]., 1913-1929; 2728
    - Hoogovenbedrijf IJmuiden vanaf oprichting tot en met goedkeuring overeenkomst aanleg haven [Portefeuillenr. 138]., 1917-1919; 2839
    - Hoogovenbedrijf IJmuiden overname havenkanaal door het Rijk, (ingeval art. 6, 1919) [Portefeuillenr. 138]., 1921-1923; 2839
    - Hoogovenbedrijf IJmuiden uitvoering aanleg haven; eerste gedeelte en aansluiting buitenkanaal [Portefeuillenr. 138]., 1919-1922; 2839
    - Hoogovenbedrijf IJmuiden uitvoering aanleg haven; tweede gedeelte (noodvoorziening) [Portefeuillenr. 138]., 1920-1922; 2839
    - Hoogovenbedrijf IJmuiden bouwrekening betreffende sluisbouw [Portefeuillenr. 138]., 1921-1925; 2839
    - Hoogtebepaling, Herziening --- van de gemiddelde laagwaterstanden op de conventionele Rijn [Portefeuillenr. 183]., 1897-1909; 2902
    - Horst, Vervening onder --- aan de Helenavaart [Portefeuillenr. 12]., 1885-1915; 2671
    - Hulpposten langs Rijkswegen [Portefeuillenr. 31]., 2698
    - Hunsingo, Heffing doorvaartrechten diverse sluizen en bruggen Waterschap --- [Portefeuillenr. 35]., 2702
    - Hydrometrische dienst op de Rijn [Portefeuillenr. 182]., 1921-1927; 2901
    - H.IJ.S.M., Stoomtram, thans van de --- Egmond-Alkmaar-Bergen aan Zee [Portefeuillenr. 101]., 1903-1929; 2777
    - Indijking gronden in het Slaak [Portefeuillenr. 87]., 1905-1907; 2761
    - Indijking Lauwerszee [Portefeuillenr. 89]., 1894-1910; 2764
    - Indijkingen, Wet inzake Droogmakerijen en --- [Portefeuillenr. 21]., 2683
    - Inrichting, Rijkswaterstaatsdienst: --- [Portefeuillenr. 25]., 2687-2689
      - Niet gespecificeerd, 2687
      - Niet gespecificeerd, 2688
      - Niet gespecificeerd, 2689
    - Instruktie voor de dienst en het personeel van de Rijkswaterstaat [Portefeuillenr. 108]., 1915-1924; 2787-2788
      - Niet gespecificeerd, 2787
      - Niet gespecificeerd, 2788
    - Instrukties voor het lagere personeel van de Rijkswaterstaat [Portefeuillenr. 108]., 1898-1914; 2787-2788
      - Niet gespecificeerd, 2787
      - Niet gespecificeerd, 2788
    - Philippine, verlenging havenkanaal op diepte houden, verlenging havenkanaal op diepte houden kanaal Isabellasluis [Portefeuillenr. 54]., 2724
    - Jaarverslag Centrale Commissie voor de Rijnvaart [Portefeuillenr. 181]., 1906-1929; 2900
    - Jaarverslag, Rijnvaart inrichting --- Centrale Commissie Rijnvaart [Portefeuillenr. 177]., 1907-1918; 2896
    - Jaarverslagen vissershaven IJmuiden [Portefeuillenr. 164]., 1906-1929; 2879
    - Kaaimuur, Haven Delfzijl, bouw --- [Portefeuillenr. 124]., 1920-1924; 2815-2816
      - Niet gespecificeerd, 2815
      - Niet gespecificeerd, 2816
    - Kade, Onderhoud IJssel --- [Portefeuillenr. 132]., 1859-1928; 2831
    - Kanaal, Concessie 1865 voor aanleg --- tussen Weerdingervenen en Oranjekanaal [Portefeuillenr. 69]., 1863-1895; 2739-2740
      - Niet gespecificeerd, 2739
      - Niet gespecificeerd, 2740
    - Kanaal, Afwatering langs Dinkel en Vecht, --- Almelo-Nordhorn [Portefeuillenr. 66]., 1888-1900; 2736
    - Kanaal, Regularisatie van de Rijn (Bazel-Straatsburg) lateraal --- in de Elzas [Portefeuillenr. 179]., 1921-1926; 2898
    - Kanaal, Veenderij gemeente Deurne onder andere veen --- onder Deurne en Liessel [Portefeuillenr. 188]., 1865-1921; 2907
    - Kanaal door de Gelderse Vallei [Portefeuillenr. 90]., 1903-1929; 2765-2766
      - Niet gespecificeerd, 2765
      - Niet gespecificeerd, 2766
    - Kanaal, Bijzonder Politiereglement haven --- Philippine [Portefeuillenr. 42]., 2709
    - Kanaal, Uitgaven ten behoeve van het --- Gent-Terneuzen [Portefeuillenr. 102]., 1880-1923; 2778-2779
      - Niet gespecificeerd, 2778
      - Niet gespecificeerd, 2779
    - Kanaal door Rozenburg [Portefeuillenr. 20]., 2682
    - Kanaal, Bijzonder Politiereglement voor het --- Amsterdam-Merwede [Portefeuillenr. 41]., 2708
    - Kanaal, Bijzonder Politiereglement Nederlandse gedeelte --- Luik-Maastricht [Portefeuillenr. 42]., 2709
    - Kanaal, Politiereglement van het --- door Walcheren [Portefeuillenr. 42]., 2709
    - Kanaal, Bijzonder Politiereglement voor het --- Gent-Terneuzen (Nederlandse gedeelte) [Portefeuillenr. 42]., 2709
    - Kanaal, Haven Vlissingen aanlegplaats en binnen de sluizen te Vlissingen aan het --- door Walcheren [Portefeuillenr. 118]., 1921-1922; 2804-2805
      - Niet gespecificeerd, 2804
      - Niet gespecificeerd, 2805
    - Kanaal, Verbetering --- Gent-Terneuzen en overeenkomst met België., 1888-1905; ---
    - Kanaalhavens, Aanleg --- voor de zeevaart Terneuzen [Portefeuillenr. 135]., 1914-1919; 2834
    - Kanaalhavens los- en laadplaatsen voor de zeevaart Terneuzen (gebruik) Exploitatie-overeenkomst met Spoorwegmaatschappij Mechelen-Terneuzen [Portefeuillenr. 135]., 1913-1923; 2834
    - Kanaalhavens enz. voor de zeevaart opslagplaatsen Terneuzen (reglementen-tarieven) [Portefeuillenr. 136]., 1913-1927; 2835
    - Kanaalhavens voor de zeevaart Terneuzen haven en kraansporen [Portefeuillenr. 136]., 1919-1923; 2835
    - Kanaalovergang Velzen (overbrugging) [Portefeuillenr. 94]., 1906-1911; 2769
    - Kanaalplannen in Zuid-Limburg [Portefeuillenr. 142]., 1915-1928; 2849-2851
      - Niet gespecificeerd, 2849
      - Niet gespecificeerd, 2850
      - Niet gespecificeerd, 2851
    - Kanalen, Breedte wegen langs --- Westerwolde [Portefeuillenr. 44/45]., 2712
    - Kanalen, Twente --- kruising kanaal met verschillende wegen [Portefeuillenr. 145]., 1925; 2855
    - Kanalen, Afwatering oostelijke Rijkswaterleiding, --- Terneuzen [Portefeuillenr. 101]., 1904-1913; 2777
    - Kanalen, Twente --- kanaalverb. Twente-Delfzijl [Portefeuillenr. 145]., 1925-1926; 2855
    - Kanalen, Twente --- Wetsontwerp tot aanleg van de [Portefeuillenr. 143]., 1918-1919; 2852-2853
      - Niet gespecificeerd, 2852
      - Niet gespecificeerd, 2853
    - Kanalen, Twente --- voorlopige plannen en gegevens [Portefeuillenr. 143]., 1912-1918; 2852-2853
      - Niet gespecificeerd, 2852
      - Niet gespecificeerd, 2853
    - Kanalen, Twente --- tracé [Portefeuillenr. 145]., 1922-1929; 2855
    - Kanalen, Voeding --- Drenthe in het bijzonder de Hoogeveense Vaart [Portefeuillenr. 52]., 2722
    - Kanalen, Overneming --- van de Overijsselse Kanaal Maatschappij door het Rijk (onder andere kanaal Zwolle-Almelo) [Portefeuillenr. 67]., 2737
    - Kanalisatie van de Maas in Limburg [Portefeuillenr. 106]., 1900-1915; 2784-2785
      - Niet gespecificeerd, 2784
      - Niet gespecificeerd, 2785
    - Kanalisatie, Wet --- van de Westerwolde [Portefeuillenr. 44]., 2711
    - Kanalisatie, Uitbetaling subsidie --- van Westerwolde [Portefeuillenr. 44/45]., 2712
    - Kanalisatie, Onteigening --- Westerwolde [Portefeuillenr. 45]., 2713
    - Katerveer, Brug voor gewoon verkeer over den IJssel bij --- [Portefeuillenr. 146]., 1880-1929; 2856-2858
      - Niet gespecificeerd, 2856
      - Niet gespecificeerd, 2857
      - Niet gespecificeerd, 2858
    - Katwijk, Haven van --- en Vaart Katwijk-IJmuiden [Portefeuillenr. 32]., 2699
    - Katwijkse Veer [Portefeuillenr. 51]., 2721
    - Keizerlijk Decreet, Heffingen rechten volgens --- van 1811 [Portefeuillenr. 152]., 1894-1923; 2867
    - Kembs, Rijnverbetering (regularisatie) Bazel-Straatsburg bouw stuw te --- [Portefeuillenr. 180]., 1906-1929; 2899
    - Keulse Vaart, Bijzonder Politiereglement voor de --- [Portefeuillenr. 41]., 2708
    - Keuringscommissie kandidaten voor betrekkingen bij Rijkswaterstaat [Portefeuillenr. 152]., 1910-1929; 2867
    - Kleine Vaartuigen, Wijziging Rijnvaart Politiereglement --- [Portefeuillenr. 186]., 1928; 2905
    - Kompasbaak, Schutsluis IJmuiden verplaatsing --- in verband met toeleidingskanaal [Portefeuillenr. 139]., 1919-1921; 2840-2844
      - Niet gespecificeerd, 2840
      - Niet gespecificeerd, 2841
      - Niet gespecificeerd, 2842
      - Niet gespecificeerd, 2843
      - Niet gespecificeerd, 2844
    - Koningshaven, Brug over --- Rotterdam vervanging spoorbrug [Portefeuillenr. 187]., 1915-1927; 2906
    - Kosten, Haven van Delfzijl bijdrage in --- door de provincie Groningen [Portefeuillenr. 124]., 1918-1928; 2815-2816
      - Niet gespecificeerd, 2815
      - Niet gespecificeerd, 2816
    - Kosten, Rotterdamse Waterweg bijdrage --- door de gemeente Rotterdam [Portefeuillenr. 95]., 1910-1928; 2770
    - Kosten, Overzicht --- besteed aan de conventionele Rijn [Portefeuillenr. 182]., 1855-1914; 2901
    - Kosten, Rijnvaart --- besteed aan de conventionele Rijn [Portefeuillenr. 176]., 1899-1919; 2895
    - Kralingen, Vergunning gemeente Rotterdam voor buizen, kabels, enz. in Rotterdamse weg, Rotterdam- --- [Portefeuillenr. 72]., 1922-1929; 2745
    - Kralingselaan, Overdracht Rotterdamse weg, Rotterdam, --- [Portefeuillenr. 72]., 2745
    - Krammer, Vluchthaven aan het --- of Volkerak [Portefeuillenr. 61]., 1891-1913; 2730
    - Kromme Rijn, Bijzonder Politiereglement Gekanaliseerde --- [Portefeuillenr. 39]., 2706
    - Kruising, Twente kanalen --- kanaal met verschillende wegen [Portefeuillenr. 145]., 1925; 2855
    - Kruisingen, Wijziging Motor- en Rijwielreglement (onder andere overlaten regeling gebruik schijnwerpers d.d. minister, regeling verkeer bij --- enz.) [Portefeuillenr. 167]., 1916-1919; 2881-2882
      - Niet gespecificeerd, 2881
      - Niet gespecificeerd, 2882
    - Laagwaterstanden, Herziening hoogtebepaling van de gemiddelde --- op de conventionele Rijn [Portefeuillenr. 183]., 1897-1909; 2902
    - Landstormbesluit, Landweerwet en --- [Portefeuillenr. 31]., 2698
    - Landweer, Nederhetterse --- [Portefeuillenr. 33]., 1832-1929; 2751-2752
      - Niet gespecificeerd, 2751
      - Niet gespecificeerd, 2752
    - Landweerwet en Landstormbesluit [Portefeuillenr. 31]., 2698
    - Land van Weert, Afwatering van het --- [Portefeuillenr. 33]., 2700
    - Lauwerszee, Indijking --- [Portefeuillenr. 89]., 1894-1910; 2764
    - Lebbinkbeek, Verbetering Groenlose Slinge of --- [Portefeuillenr. 65]., 1917-1929; 2734-2735
      - Niet gespecificeerd, 2734
      - Niet gespecificeerd, 2735
    - Leerling chauffeurs, Wijziging Motor- en Rijwielreglement onder andere opheffing verbod rijden binnen bebouwde kom door ---; verlenging rijwielen ten behoeve van politie tr. betreffende examengeld van rijvaardigheidsbewijs [Portefeuillenr. 169]., 2886-2887
      - Niet gespecificeerd, 2886
      - Niet gespecificeerd, 2887
    - Lek, Verbinding scheepvaartweg Amsterdam- --- -Waal algemene plannen [Portefeuillenr. 137]., 1908-1924; 2836-2838
      - Niet gespecificeerd, 2836
      - Niet gespecificeerd, 2837
      - Niet gespecificeerd, 2838
    - Lek, Verlichting van de --- [Portefeuillenr. 132]., 1912-1929; 2831
    - Lek,Verbinding scheepvaartweg Amsterdam- --- -Waal (algemene plannen) [Portefeuillenr. 137]., 1923-1929; 2836-2838
      - Niet gespecificeerd, 2836
      - Niet gespecificeerd, 2837
      - Niet gespecificeerd, 2838
    - Lemmer, Scheepvaartweg Groningen --- [Portefeuillenr. 125]., 1901-1929; 2817-2820
      - Niet gespecificeerd, 2817
      - Niet gespecificeerd, 2818
      - Niet gespecificeerd, 2819
      - Niet gespecificeerd, 2820
    - Lengte, Wijziging Rijnvaart Politiereglement. --- Sleeptrossen [Portefeuillenr. 186]., 1926-1929; 2905
    - Limburg, Kanalisatie van de Maas in --- [Portefeuillenr. 106]., 1900-1915; 2784-2785
      - Niet gespecificeerd, 2784
      - Niet gespecificeerd, 2785
    - Limburg, Kanaalplannen in Zuid- --- [Portefeuillenr. 142]., 1915-1928; 2849-2851
      - Niet gespecificeerd, 2849
      - Niet gespecificeerd, 2850
      - Niet gespecificeerd, 2851
    - Limburgse Tramweg Maatschappij [Portefeuillenr. 37]., 2704
    - Linde, Verbetering --- [Portefeuillenr. 70]., 1875-1929; 2741-2743
      - Niet gespecificeerd, 2741
      - Niet gespecificeerd, 2742
      - Niet gespecificeerd, 2743
    - Linge, Reglement Scheepvaart op de --- [Portefeuillenr. 1]., 2657
    - Linge, Brug over de --- te Geldermalsen [Portefeuillenr. 163]., 1923-1929; 2878
    - Lobith, Rijnvaart --- Rotterdam [Portefeuillenr. 178]., 1922-1929; 2897
    - Loosduinen, Westlandse Stoomtram Maatschappij Rijkswegvergunning --- -Naaldwijk [Portefeuillenr. 38]., 2705
    - Loosduinen, Weg 's-Gravenhage- --- -Monster (overdracht aan gemeente 's-Gravenhage) [Portefeuillenr. 110]., 1901-1928; 2790
    - Loosduinen, Straatweg Den Haag- --- -Monster aan de gemeente Den Haag [Portefeuillenr. 73]., 1897-1908; 2746
    - Los- en laadplaatsen te Terneuzen [Portefeuillenr. 134]., 1899-1908; 2833
    - Maas, Kanalisatie van de --- in Limburg [Portefeuillenr. 106]., 1900-1915; 2784-2785
      - Niet gespecificeerd, 2784
      - Niet gespecificeerd, 2785
    - Maas, Rijnvaartreglement van Politie voor Merwede, Noord, en Nieuw --- [Portefeuillenr. 184]., 1891-1913; 2903
    - Maas, Onderhoud Nederlands-Belgische veren op de --- [Portefeuillenr. 156]., 1904-1928; 2871
    - Maasbrug te Venlo [Portefeuillenr. 160]., 1898-1928; 2875
    - Maasbuurtspoorweg [Portefeuillenr. 35]., 2702
    - Maasdijk, Bouw sluis in --- te Bokhoven [Portefeuillenr. 6]., 2663
    - Maasmond verlenging Dongebekadingen [Portefeuillenr. 11]., 2670
    - Maasmond, Verlegging --- Amerbekadingen [Portefeuillenr. 7]., 2664-2665
      - Niet gespecificeerd, 2664
      - Niet gespecificeerd, 2665
    - Maasmond, Verlegging --- [Portefeuillenr. 8]., 2666
    - Maasmond, Verlegging --- [Portefeuillenr. 9]., 2667-2668
      - Niet gespecificeerd, 2667
      - Niet gespecificeerd, 2668
    - Maasmond, Bijdragen provincie Noord-Brabant watp. Noordoost-Brabant inzake verlegging --- en verbetering afwatering Noordoost-Noord-Brabant [Portefeuillenr. 10]., 2669
    - Maasmond verlegging afwatering Dongepolders [Portefeuillenr. 11]., 2670
    - Maassluis, Subsidie voor verbetering haven --- [Portefeuillenr. 60]., 1876-1928; 2729
    - Maassluis, Subsidie baggerwerk in de haven van --- [Portefeuillenr. 108]., 1904-1929; 2787-2788
      - Niet gespecificeerd, 2787
      - Niet gespecificeerd, 2788
    - Maassluis, Havenuitbreiding --- [Portefeuillenr. 21]., 1907-1911; 2683
    - Maassluis, Havenuitbreiding --- [Portefeuillenr. 108]., 1914-1923; 2787-2788
      - Niet gespecificeerd, 2787
      - Niet gespecificeerd, 2788
    - Maassluis, Veer Rozenburg- --- [Portefeuillenr. 151]., 1821-1929; 2865-2866
      - Niet gespecificeerd, 2865
      - Niet gespecificeerd, 2866
    - Malburgen, Vluchthaven te --- [Portefeuillenr. 61]., 1907-1928; 2730
    - Marineschepen, Haven Vlissingen ligplaats --- [Portefeuillenr. 118]., 1918-1922; 2804-2805
      - Niet gespecificeerd, 2804
      - Niet gespecificeerd, 2805
    - Meppelerdiep, Verbetering --- (afwatering en bemaling) [Portefeuillenr. 114]., 1901-1928; 2796-2798
      - Niet gespecificeerd, 2796
      - Niet gespecificeerd, 2797
      - Niet gespecificeerd, 2798
    - Merwede, Rijnvaart Reglement van Politie voor ---, Noord en Nieuwe Maas [Portefeuillenr. 184]., 1891-1913; 2903
    - Merwedereglement, Aangehouden voorstellen herziening Rijnvaart Politiereglement (en ---) in verband algemene herziening Rijnvaart Politiereglement [Portefeuillenr. 186]., 1926-1928; 2905
    - Meijerij, De --- Eindhoven-Geldrop-Helmond [Portefeuillenr. 93]., 1887-1911; 2768
    - Middelharnis, Vaststelling Bijzonder Politiereglement Buitenhaven --- [Portefeuillenr. 40]., 2707
    - Middelharnis, Haven te ---, overneming beheer en onderhoud bij het Rijk [Portefeuillenr. 60]., 1900-1906; 2729
    - Mond, Rotterdamse Waterweg verbetering van de --- [Portefeuillenr. 95]., 1881-1920; 2770
    - Mosselen, Lossen --- aan de Boekhoutse haven: onderhandelingen met België [Portefeuillenr. 103]., 1890-1920; 2780
    - Mosselteelt Zeeuwse stromen Zandkreek [Portefeuillenr. 36]., 2703
    - Mosselzaad: rapen van Rijkswerken [Portefeuillenr. 36]., 2703
    - Motorregistreer, Motorkenteken- en --- besluit [Portefeuillenr. 169]., 1905-1924; 2886-2887
      - Niet gespecificeerd, 2886
      - Niet gespecificeerd, 2887
    - Motorregistreer, Motorkenteken- en --- besluit [Portefeuillenr. 169]., 1905-1924; 2886-2887
      - Niet gespecificeerd, 2886
      - Niet gespecificeerd, 2887
    - Motorrijtuigen, Internationaal verdrag van 24 apr. 1926 inzake het verkeer met --- [Portefeuillenr. 169]., 1923-1927; 2886-2887
      - Niet gespecificeerd, 2886
      - Niet gespecificeerd, 2887
    - Motorrijtuigen, Internationaal verdrag van 24 apr. 1926 inzake het verkeer met --- [Portefeuillenr. 171]., 1928 juli 21; 2889
    - Motorrijtuigen, Verblindende verlichting --- [Portefeuillenr. 171]., 1919-1926; 2889
    - Motor- en Rijwielwet 10 feb. 1905, Stbl. 69., ---
    - Motor- en Rijwielwet, Wet van 6 okt. 1903 tot wijziging --- Stbl. nr. 313 [Portefeuillenr. 166]., 1907-1908; 2880
    - Motor- en Rijwielwet, Wijziging ---, Koninklijk Besluit 15 dec. 1916, nr. 27, (verbod gebruik gekleurde zijglazen in rijwiellantaarns) [Portefeuillenr. 167]., 1915-1916; 2881-2882
      - Niet gespecificeerd, 2881
      - Niet gespecificeerd, 2882
    - Motor- en Rijwielwet, Voorgenomen wijziging --- [Portefeuillenr. 166]., 1913-1917; 2880
    - Motor- en Rijwielwetreglement, Wijziging --- Koninklijk Besluit 18 sep. 1907, nr. 50, (onder andere toelaten sirene en mechanisme fluit als geluidssignaal motorrijtuigen; aparte regeling verlichting landbouwvoertuigen) [Portefeuillenr. 167]., 1904-1908; 2881-2882
      - Niet gespecificeerd, 2881
      - Niet gespecificeerd, 2882
    - Motor- en Rijwielwetreglement, Wijziging --- Koninklijk Besluit 9 juli 1915, nr. 40, (opnemen mogelijkheid verlenen vrijstelling aan ambtenaren invoerrechten en accijnzen van verplichting voorrijwiellantaarn tijdens duisternis) [Portefeuillenr. 167]., 1914-1915; 2881-2882
      - Niet gespecificeerd, 2881
      - Niet gespecificeerd, 2882
    - Motor- en Rijwielwetreglement, Wijziging --- (onder andere overlaten regeling gebruik schijnwerpers d.d. minister, regeling verkeer bij kruisingen enz.) [Portefeuillenr. 167]., 1916-1919; 2881-2882
      - Niet gespecificeerd, 2881
      - Niet gespecificeerd, 2882
    - Motor- en Rijwielwetreglement 1927 Voorlopig rapport d.d. 24 sep. 1923-153 van de commissie inzake vervoer zware vrachten over de wegen in G. 21 nov. 1923, [Portefeuillenr. 168]., 2883-2885
      - Niet gespecificeerd, 2883
      - Niet gespecificeerd, 2884
      - Niet gespecificeerd, 2885
    - Motor- en Rijwielreglement 1927 onder andere zwaar verkeer, invoering proefrit voor rijbewijs [Portefeuillenr. 168]., 2883-2885
      - Niet gespecificeerd, 2883
      - Niet gespecificeerd, 2884
      - Niet gespecificeerd, 2885
    - Motor- en Rijwielreglement, Wijziging --- onder andere opheffen verbod rijden binnen bebouwde kom door leerling-chauffeurs verl. rijwielen ten behoeve van politie tr. betreffende examengeld van rijvaardigheidsbewijs [Portefeuillenr. 169]., 2886-2887
      - Niet gespecificeerd, 2886
      - Niet gespecificeerd, 2887
    - Nachtvaart, Verbod --- en bepalingen betreffende het voeren van seinlichten (petroleumschaarste) [Portefeuillenr. 131]., 1918-1926; 2830
    - Nachtvaart, Wijziging Rijnvaart Politiereglement Zoeklicht bij --- [Portefeuillenr. 186]., 1928-1929; 2905
    - Nederhemert, Bijzonder Politiereglement van het Heusdens Kanaal te --- [Portefeuillenr. 41]., 2708
    - Nederhetterse Landweer [Portefeuillenr. 79]., 1832-1929; 2751-2752
      - Niet gespecificeerd, 2751
      - Niet gespecificeerd, 2752
    - Nederlandse Buurtspoorweg Maatschappij wegvergunningen N.V. Gooise Tramweg Maatschappij [Portefeuillenr. 37]., 2704
    - Nederlandse Buurtspoorweg Maatschappij wegvergunningen Vroegere Oosterstoomtramweg Maatschappij [Portefeuillenr. 37]., 2704
    - Nederlandse Tramweg [Portefeuillenr. 63]., 1881-1927; 2732
    - Nieuwe Maas Koningshaven, Rijnvaart Reglement van Politie voor de scheepvaart door de --- [Portefeuillenr. 187]., 1902-1907; 2906
    - Noord-Zuidhollandse Tramweg [Portefeuillenr. 111]., 1881-1912; 2791
    - Noord, Rijnvaart verbreding van de --- [Portefeuillenr. 177]., 1917-1924; 2896
    - Noord-Brabant, Bijdrage provincie --- en watp. Noordoost-Brabant inzake verlegging Maasmond en verbetering afwatering Noordoost-Noord-Brabant [Portefeuillenr. 10]., 2669
    - Noord-Holland, Verbetering Vecht in --- en Utrecht [Portefeuillenr. 74]., 1892-1929; 2747
    - Noord-Hollandse Tramweg Maatschappij [Portefeuillenr. 64]., 1890-1926; 2733
    - Noord-Willemskanaal, Heffing --- [Portefeuillenr. 54]., 2724
    - Noordzeekanaal, Baggerwerk in zijkanaal F van het --- door de Marine [Portefeuillenr. 104]., 1885-1912; 2781
    - Noordzeekanaal, Spoorwegbruggen over het ---., 1896-1905; ---
    - Noordzeekanaal, Verslag Staatscommissie inzake verbetering toegang tot Nederland door --- [Portefeuillenr. 104]., 1903-1912; 2781
    - Noordzeekanaal, Onteigening voor verruiming --- [Portefeuillenr. 107]., 1916-1929; 2786
    - Normalisatie, Bevaarbaarheid Rijn: Pannerden-Vreeswijk. --- Pannerdenskanaal, Nederrijn en Lek [Portefeuillenr. 133]., 1919-1926; 2832
    - Nijmegen, Waaloverbrugging bij --- [Portefeuillenr. 100]., 1925-1929; 2775-2776
      - Niet gespecificeerd, 2775
      - Niet gespecificeerd, 2776
    - Nijmegen, Waaloverbrugging bij --- en Rijnoverbrugging bij Arnhem [Portefeuillenr. 100]., 1920-1924; 2775-2776
      - Niet gespecificeerd, 2775
      - Niet gespecificeerd, 2776
    - Nijmegen, Waaloverbrugging bij --- verg. Rivierenwet en Ontwerpen [Portefeuillenr. 100]., 1914-1921; 2775-2776
      - Niet gespecificeerd, 2775
      - Niet gespecificeerd, 2776
    - Nijmegen, Waaloverbrugging te --- [Portefeuillenr. 100]., 1901-1914; 2775-2776
      - Niet gespecificeerd, 2775
      - Niet gespecificeerd, 2776
    - Nijmegen, Bouwbrug over de Waal te --- [Portefeuillenr. 182]., 1913-1915; 2901
    - Nijmegen, Waaloverbrugging bij --- [Portefeuillenr. 99]., 1913-1914; 2774
    - Nijmegen, Overneming weg --- -Cranenburg opheffing tol [Portefeuillenr. 99]., 1920-1929; 2774
    - Ommelanderwijk, Waterschap ---, heffing schutgeld [Portefeuillenr. 19]., 2681
    - Onderhoud Spaarne Dossier 651 [Portefeuillenr. 138]., 2839
    - Onderhoud IJsselkade [Portefeuillenr. 132]., 1859-1928; 2831
    - Onteigenen voor gedeeltelijke ophoging Beerse Overlaat [Portefeuillenr. 140]., 1921-1922; 2845-2846
      - Niet gespecificeerd, 2845
      - Niet gespecificeerd, 2846